FELIP BARBOSA DE MEDEIROS

Site: felip.com.br

E-mail: felip42@gmail.com Telefone: +55 61 99622-0406

Endereço: SHVP Chácara 215 - Brasília - Distrito Federal

32 anos, brasileiro, solteiro e com disponibilidade para viagens.

Sou analista de sistemas com mais de 15 anos de experiência em programação. Já trabalhei com extração de dados, desenvolvimento web/mobile e com sistemas gerenciadores de banco de dados. Também já atuei no comércio e na indústria, onde desenvolvi competências como liderança, gestão de riscos, controle financeiro e relacionamento com clientes e fornecedores

COMPETÊNCIAS

- Empatia;
- Inovação;
- Liderança;
- Resiliência:
- · Curiosidade;
- Criatividade;
- Boa comunicação;
- Pensamento crítico;
- Trabalho em equipe;
- · Pensamento analítico;
- Espanhol Intermediário;
- Inglês Intermediário.

HABILIDADES

- Linguagens de Programação:
 - Go
 - ASL
 - o C++
 - PHP o Java
 - Swift
 - Ionic
 - Python
 - NodeJS
 - Kotlin Angular
 - JavaScript
 - TypeScript
- SGBDs:
 - Oracle
 - MySQL
 - MariaDB
 - MongoDB SQL Server

 - PostgreSQL
- Controle de Versionamento
- Inteligência Artificial
- Linux, Mac e Windows

FORMAÇÃO ACADÊMICA

- · Coding Interview Questions, AlgoExpert
 - o Concluído (2023)
- Análise e Desenvolvimento de Sistemas, SENAC
 - o Concluído (2019)
- Sistemas de Informação, UCB
 - o 5º Semestre (2013)
- Engenharia da Computação, UniCEUB
 - o 2º Semestre (2010)

EXPERIÊNCIA PROFISSIONAL

- Jornal Brasília Capital (2023-Atualmente)
 - o 16.598.599/0001-47

Depois de uma breve passagem como estagiário em 2015, volto como analista de sistemas para gerênciar todos os ativos de TI do jornal, além de auxiliar no impulsionamento das métricas.

- Vegan Alimentos (2020-2022)
 - o 41.751.122/0001-05

Como gestor, administrei todo o desenvolvimento da indústria, desde a sua contrução e fundação, passando por todos os processos de implementação no chão de fábrica, até posteriormente a sua venda.

- HortMinas (2018-2020)
 - o 05.326.844/0001-40

Como PJ, fui responsável por minerar todos os dados relacionados a distribuição de hortfruti para as escolas públicas de brasília, facilitando a troca de dados entre o governo e a empresa.

- BRB Conveniência (2017-2018)
 - o 11.453.998/0001-04

Nessa quarta empresa junto com um sócio e um funcionário, administrei uma conveniência responsável por pagar diversos tipos de contas e boletos, recebendo o dinheiro em espécie e enviando malotes para o banco de brasília.

- DeltaHC (2014-2016)
 - o 21.775.413/0001-18

Nessa terceira empresa, agora como MEI, construí uma fábrica de software responsável por criar e fazer manutenções em alguns sites e sistemas de clientes que consegui através de uma divulgação orgânica.

- CEBGAS (2012-2013)
 - o 04.363.670/0001-23

Aqui fiz meu estágio durante a graduação, atuando em equipe junto com outros dois funcionários administrativos e em contato direto com o diretor, criei ferramentas que otimizavam o fluxo de trabalho e melhoravam a logística de abastecimento de GNV nos postos de gasolina de Brasília.

- Balança de Cargas (2010-2011)
 - o 12.141.260/0001-66

A primeira empresa também foi especial. Após conseguir ganhar a licitação da CEASA-DF, recebi o direito de administrar a balança de pesagens de caminhões do ceasa por 15 anos, renováveis por +15 anos. Cresci a empresa melhorando o fluxo de processos e posteriormente vendi os direitos de administração, para começar a me focar na minha área.

- xPloud sound car (2008-2009)
 - o 07.831.610/0001-86

O primeiro trabalho é sempre especial. Com 17 anos consegui minha primeira oportunidade de trabalho para fazer o que mais gostava à época: mexer com som e carros. Me aperfeiçoei na instalação de som automotivo e aprendi os fundamentos de litragens de caixas de subwoofer baseado em RMS.

RESULTADOS

Como funcionário:

- 2009 Melhorei a organização da empresa com fluxogramas onde obtivemos melhores resultados financeiros.
- 2013 Desenvolvi um dashboard de ferramentas responsável por gerênciar documentos e a quantidade de gás GNV disponível nos tanques de alta pressão.
- 2019 Desenvolvi um crawler responsável por minerar e extrair dados de grandes planilhas em excel.
- 2023 O objetivo aqui é maximizar a visibilidade da empresa. Pra isso farei melhorias na infraestrutura de TI com mais métricas para um acompanhamento detalhado, um refinamento do beckend para correção de bugs e instabilidades além de melhorias gerais no frontend do site para aumentar o índice de retenção das visitas.

Como empresário:

- 2011 Aperfeiçoamento dos processos de uma balança de pesagens de caminhões e posteriormente a venda da empresa. Empresa ativa.
- 2016 Após o networking e já com alguns clientes, fundei uma fábrica de softwares onde fui responsável por administrar sites e sistemas, assim como desenvolver novos projetos apartir de indicações. Empresa baixada.
- 2018 Administração de grandes valores baseado na arrecadação proveniênte de contas e boletos em um bairro local. Empresa baixada.
- 2022 Como gestor de uma indústria de alimentos minimamente processados, fui responsável por acompanhar toda a contrução da fábrica e garantir os ajustes durante a contrução para conseguir a aprovação da regulamentação em todos os órgãos (Ministério da Agricultura, Anvisa e Vigilância Sanitária), agentes do governo (Bombeiros, Administração da RA e SLU) além das normas e recomendações (ISO 22000 e RDCs). Após esse início, fui responsável por montar um equipe de colaboradores responsáveis e engajados para que todas as boas práticas de fabricação (BPF) fossem seguidas, onde tive auxílio de consultorias, tanto com engenheiros de alimentos como com nutricionistas. Para manter o padrão durante todo o fluxo de trabalho, foram realizados diversos treinamentos com o auxílio do SENAI para incorporar culturas organizacionais já validadas na indústria, como o Kaban e o Lean. Já na construção da cartela de clientes, além de participar de licitações do governo, procurei trazer como diferencial a qualidade nos produtos e a pontualidade das entregas, algo que a concorrência deixava a desejar. Como a indústria não produzia os próprios insumos, também foi necessário estabelecer sólidas parcerias com diversos produtores por todo o cinturão verde do DF, garantindo assim a qualidade na fonte e toda a disponiblidade de matéria prima que fosse necessária. Após dois anos e meio de estruturação e validação de todos os processos, foi acordado com o sócio investidor a venda da empresa com mais de 70% de lucro. **Empresa ativa**.